苏杨

一个爱学习,知上进,善沟通,重细节,懂感恩的人



男 | 23岁 | 汉族 | 160cm/46kg | 四川成都 | 3年经验 | 17323276509 | 1010675019@qq.com |

求职意向

教育背景

2016.12- 2017.6

成都达内技能培训学校

WEB前端开发

进修WEB前端框架 jQuery Anglur Vue React BootStrap

2013.9- 2016.6

四川农业大学

软件技术

主修计算机软件技术 其中包括 计算机网络 Internet应用 数据结构 软件工程 C语言 数据库应用 Passcal html css JavaScript PHP

工作经验

2017.1- 2019.1

巅峰国际娱乐有限公司

WEB前端开发工程师

• 负责公司旗下所有网站及视频站开发,维护及服务器维护等工作

2016.1- 2017.1

厦门恒创互联网络科技有限公司

WEB前端开发工程师

• 负责公司OTA推送平台官网,开发者后台页面与杯子互联ROM团队官网开发维护工作。

2014.5- 2016.1

厦门恒创互联网络科技有限公司

安卓系统开发工程师

负责公司杯子互联项目组(LR.Team)维护的安卓机器第三方系统更新开发维护,系统优化等工作,其中开发主 要是基于安卓优秀的第三方UI开源代码配合机器底层硬件源码进行编译生成新系统,移植:针对官方未开源的 机器寻找相同 配置的机器进行ROM(刷机包==系统安装包)移植来达到升级系统版本体验不同UI的效果 工作总 结:在这一年多里深刻的领悟到了Liunx内核的强大,对安卓系统有更深的了解,同时也了解到了安卓系统的可玩性与强大。

1 项目经验

2018.6- 2018.6

梦辰科技-DynTeam官网

设计+整站(前端+后端)施工

软件环境:MySql Nginx 1.15.8

硬件环境:Windows 10

开发工具:PhotoShop Phpstorm PhpStudy 责任描述:负责网站整体设计,施工,优化

相关技术栈: 使用HTML5 CSS/3 jQuery3.3.1 Bootstrap4.1 MySql Nginx 1.15.8 Ajax Ionic Animate ThinkPHP

5.1.35 LTS

1. 使用HTML HTML 5 CSS JS完成静态页面的搭建

- 2. 使用Bootstrap4.1.3框架进行布局及响应式布局,其中ROM下载页面采用流式布局,使用ThinkPHP, ajax,从数据库异步获取信息动态生成到指定页面,实现动态交互。
- 3. 对MySql数据库进行增删改查,实现登录注册,及ROM下载,ROM详情功能。
- 4. 利用jQuery插件实现页面的相应动画特效。
- 5. 使用layer弹窗组件实现整站弹窗以及公告栏。
- 6. 站点全局弹窗采用layer插件自定义模态框,使用定时器进行页面跳转
- 7. 站点后台:后台管理系统页面采用BootStrap4.1响应式框架完成响应式布局,使用ThinkPHP完成数据接收处理数据以及返回数据,ajax处理后端返回的数据,
- 8. 数据安全:采用AES 265位安全加密。
- 9. 页面动画:网站整体动画采用Animate动画插件。
- 10. 用户数据采用session加密储存。
- 11. 使用腾讯QQ第三方登录接口完成QQ登录功能
- 12. 使用高德地图接口完成用户登录信息记录

项目地址:https://www.fchye.cn

2018.10- 2018.11

企鹅电竞

前端接口开发与数据库架构设计

软件环境:MySql Nginx 1.15.8

硬件环境:Windows 10

开发工具: PhotoShop VsCode PhpStudy 责任描述: 负责优化, MySql 数据库设计

相关技术栈: MySql Nginx 1.15.8 Ajax ThinkPHP 5.1.35 LTS

- 1. 使用ThinkPHP ,ajax,从数据库异步获取 信 息动态生成到指定页面,实现动态交互。
- 2. 对MySql数据库进行增删改查,实现登录注册。
- 3. 数据安全:采用MD5 AES 265位安全加密。
- 4. 用户数据采用session加密储存。
- 5. 使用腾讯QQ第三方登录接口完成QQ登录功能

项目地址:https://egame.fchye.cn

软件环境:Nginx 1.15.8

硬件环境:Windows 10

开发工具:PhotoShop VsCode PhpStudy 责任描述: 负责网站整体施工,优化

相关技术栈: 使用HTML5 CSS/3 Vue2.5 Nginx 1.15.8 ES6 webpack

1. 使用HTML HTML 5 CSS JS完成静态页面的搭建

2. 首页板块组件化处理 项目地址:http://mi.fchye.cn

技能特长



兴趣爱好

尤克里里

音乐

爬山

骑行

旅游

台球 竞技游戏 户外运动

电影 撸代码

自我评价

深度互联网从业人员,对互联网保持高度的敏感性和关注度,熟悉WEB产品开发流程,有产品规划、交互设 计能力;善于沟通,贴近用户。 衷情于互联网技术应用,在两年多的工作经验当中,通过自身努力从安卓系 统开发 工程 师转型到WEB前端工程师,获得了不错的成绩; 我正在寻找一个更好的发展平台,希望能够充 分发挥自己的优势,共同努力成就一番事业。

作品展示





wy 梦

www.fchye.cn 梦辰科技-DynTeam官网



www.fchye.cn/xiaomi/ 仿写小米商城首页(jQuery版)

